臺灣新北地方法院板橋簡易庭小額民事判決
                                   111年度板小字第3414號
原      告  明台產物保險股份有限公司

法定代理人  松延洋介
訴訟代理人  陳振盛  
            莊友仁  
被      告  陳韋廷  
上列當事人間請求侵權行為損害賠償(交通)事件，本院於民國11
1年10月6日言詞辯論終結，判決如下：
    主　    文
被告應給付原告新臺幣肆仟貳佰元，及自民國一百一十一年七月
三十日起至清償日止，按年息百分之五計算之利息。
原告其餘之訴駁回。
訴訟費用新臺幣壹仟元，其中新臺幣伍佰壹拾貳元由被告負擔，
餘由原告負擔。
本判決原告勝訴部分得假執行。
    理由要旨
一、原告主張：被告於民國110年3月24日上午10時45分許駕駛車
    號000-0000號普通重型機車，行經新北市○○區○○路000巷0號
    時，因倒車操作不慎，致撞及原告所承保訴外人張為昌所有
    並駕駛之車號000-0000號自用小客車（下稱系爭車輛），系
    爭車輛因而受損，經送修之必要費用為新臺幣（下同）8,20
    0元（其中鈑金2,000元、烤漆2,200元），原告並已依保險
    契約給付被保險人上開修復費用，依法取得代位求償權，為
    此，爰依侵權行為及保險代位之法律關係，提起本訴，並聲
    明請求：被告應給付原告8,200元，及自起訴狀繕本送達翌
    日起至清償日止，按年息百分之五計算之利息等語。
二、被告則以：我倒車時輕輕碰到系爭車輛，我當時看沒有什麼
    損傷，系爭車輛之車損並不是我造成的，我撞擊位置是在車
    輛右後側，與系爭車輛之車損不同，原告沒有證據證明是我
    撞的，且原告修車時也沒有通知我到場，修好才通知我，我
    怎麼會承認等語置辯。並聲明：原告之訴駁回。
三、法院之判斷:
  ㈠原告前揭主張，業據其提出汽車保險單、汽車險賠款同意書
    、行車執照、駕駛執照、新北市政府警察局道路交通事故當
    事人登記聯單、初步分析研判表、估價單及統一發票等資料
    為證，並有本院依職權向新北市政府警察局樹林分局調取之
    本件事故資料在卷可稽，被告固不否認有於倒車時碰撞系爭
    車輛之事實，惟以前詞置辯，查：依張為昌於警詢時陳稱：
    我那時於中正路248巷停等紅燈時，右後方遭一輛摩托車的
    後方鐵架撞到等...第一次撞點位置汽車右後車尾（身）語
    ，及被告於警詢時陳稱：我當時於248巷5號的騎樓上，於倒
    車要前往道路時，後方不慎撞上在等紅燈的自小客車...第
    一次撞擊點位置機車後車尾等語，並參以承辦警察於現場所
    拍攝由張為昌用手指出系爭車輛右後側車損位置照片及被告
    用手指出其機車後方裝置鐵架撞擊位置照片，系爭車輛右後
    側有遭被告機車鐵架碰撞受損之事實，應堪認定。
 ㈡按因故意或過失，不法侵害他人之權利者，負損害賠償責任；
    汽車、機車或其他非依軌道行駛之動力車輛，在使用中加損
    害於他人者，駕駛人應賠償因此所生之損害。又汽車在行駛
    途中，汽車、機車或其他非依軌道行駛之動力車輛，在使用
    中加損害於他人者，駕駛人應賠償因此所生之損害。又被保
    險人因保險人應負保險責任之損失發生，而對於第三人有損
    失賠償請求權者，保險人得於給付賠償金額後，代位行使被
    保險人對於第三人之請求權。民法第184條第1項前段、第19
    1條之2、保險法第53條第1項分別定有明文。再按汽車（含
    機車）倒車時，應顯示倒車燈光或手勢後，謹慎緩慢後倒，
    並應注意其他車輛及行人。道路交通安全規則第102條第1項
    第2款亦有明文。次按依民法第196條請求賠償物被毀損所減
    少之價額，得以修復費用為估定之標準，但以必要者為限。
    本件因被告之過失駕駛行為，致系爭車輛受損，被告自應負
    侵權行為損害賠償責任，又原告主張系爭車輛之修復費用為
    8,200元（其中鈑金2,000元、烤漆2,200元）等語，固據提
    出估價單及統一發票等件為證，惟觀以本件碰撞及車損情形
    ，應認除後保桿之鈑金及烤漆費用外，並無更換零件之必要
    ，故原告得請求被告賠償之系爭車輛必要修復費用為4,200
    元，逾此部分之其餘請求，則屬無據。
  ㈢從而，原告依侵權行為及保險代位之法律關係，請求被告給
    付4,200元及自起訴狀繕本送達翌日即111年7月30日起至清
    償日止，按年息百分之五計算之法定利息，為有理由，應予
    准許；逾此部分請求，則無理由，應予駁回。
  ㈣本件判決事證基礎已臻明確，兩造其餘主張、陳述及所提證
    據，經本院審酌後，認與判決結果已無影響，爰不再一一論
    述，併予敘明。
四、本件原告勝訴部分，係依小額訴訟程序所為被告敗訴之判決
    ，依民事訴訟法第436條之20條規定，應依職權宣告假執行
    。另依同法第436條之19第1項之規定本件確定訴訟費用為1,
    000元（第一審裁判費1,000元），並依職權確定由被告負擔
    512元，其餘由原告負擔。
中　　華　　民　　國　　111 　年　　10　　月　　20　　日
                  臺灣新北地方法院板橋簡易庭
                      法      官  葉靜芳
以上為正本係照原本作成。
對於本件判決如有不服，應於收受送達後20日內向本院提出上訴
書狀，上訴於本院合議庭，並按他造當事人之人數附具繕本。當
事人之上訴，非以判決違背法令為理由不得為之，上訴狀應記載
上訴理由，表明下列各款事項：
（一）原判決所違背之法令及其具體內容。
（二）依訴訟資料可認為原判決有違背法令之具體事實。
如未於上訴後20日內補提合法上訴理由書，法院得逕以裁定駁回
上訴。
中　　華　　民　　國　　111 　年　　10　　月　　20　　日
                      書  記  官  陳君偉